Francisco Javier González Millán

Ingeniero en Informática - Máster en Innovación

☐ Providencia, Santiago, Chile ☐ fcojaviergonmi@gmail.com ☐ +56 9 4481 1482 ☐ in/fcojaviergonmi

RESUMEN

Profesional con más de 14 años de experiencia en el sector tecnológico, especializado en gestión de proyectos de desarrollo de software y dirección de equipos técnicos. Mi trayectoria combina una sólida formación técnica con experiencia en gestión comercial y estratégica, lo que me ha permitido impulsar el crecimiento de negocios mientras mantengo una comprensión profunda de los aspectos técnicos del desarrollo. Durante mi experiencia como líder técnico y mi período como CTO en un startup, he participado en la dirección de iniciativas de transformación digital y desarrollo de productos. Orientado a resultados, he demostrado capacidad para optimizar procesos, mejorar márgenes operativos y cultivar relaciones comerciales sólidas, siempre enfocado en la excelencia técnica y la entrega de valor.

EXPERIENCIA LABORAL

Business Relationship Manager / Gerente de Negocios Softtek (Servicios y consultoría de TI)

Enero 2024 - Presente

- Logré cumplir y superar los objetivos comerciales en 2024, desarrollando estrategias de cuenta que contribuyeron a un incremento en el pipeline de oportunidades.
- Incorporé dos cuentas nuevas importantes al portafolio de la empresa, expandiendo nuestra presencia en el mercado.
- Construí un programa con inteligencia artificial para evaluar las propuestas comerciales en función de los objetivos del cliente.
- Desarrollé propuestas comerciales enfocadas en soluciones de modernización tecnológica y automatización de procesos.

Business Development Manager / Gerente de Soluciones

Softtek (Servicios y consultoría de TI)

Junio 2023 - Diciembre 2023

- Realicé un análisis del sector recursos naturales, identificando oportunidades de mejora tecnológica que contribuyeron al desarrollo de propuestas comerciales.
- Trabajé en la retención de clientes a través del análisis de KPIs operativos y desarrollo de planes para optimizar costos, logrando asegurar importantes renovaciones.

Practice Manager AMS / Gerente de Proyectos

Softtek (Servicios y consultoría de TI)

Diciembre 2018 - Septiembre 2022

- Lideré el diseño y ejecución de planes de crecimiento anuales para cuentas estratégicas, lo que resultó en un aumento de los ingresos y el margen bruto para el departamento de gestión de servicios de aplicaciones. Supervisando un equipo de 15 gerentes de servicio y 87 colaboradores.
- Mejoré el trabajo en equipo a nivel regional gracias a un plan de comunicación y de aprendizaje, contribuyendo a un aumento del 5% YoY en el margen bruto de la práctica al maximizar la capacidad en horas de los equipos compartidos.
- Gestión de proyectos SAP para diferentes clientes de referencia de la industria como: Agrosuper (CPG), Ariztia (CPG), Carozzi (CPG), Ultranav (Transporte), CBB (Recursos Naturales), Lipigas (Utilities), AES Gener (Recursos Naturales) y Finning Chile (Industrial).

CTO, Co-Fundador

SAQUI (Startup Fintech)

Agosto 2021 - Octubre 2022

- Dirigí un equipo multifuncional para transformar ideas y prototipos iniciales en una solución estable, utilizando Scrum como metodología y entregando funcionalidades completas en cada iteración.
- Armé una hoja de ruta de uno, tres y cinco años para garantizar que la solución sea escalable, considerando los factores como cantidad de usuarios, metas de crecimiento, tamaño del mercado y stack tecnológico.
- Logramos el lanzamiento exitoso de una aplicación para iOS/Android utilizando Flutter SDK, una billetera virtual, con transferencia bancaria.

Project Manager / Jefe de Proyectos

Softtek (Servicios y consultoría de TI)

Julio 2015 - Diciembre 2018

- Contribuí a que la empresa obtuviera la certificación ISO/CMMi.
- Aumente el margen anual en 3% de dos clientes estratégicos por medio de un análisis de los costos, generando planes de capacitación, lecciones aprendidas y automatización de algunos procesos críticos.
- Estabilicé cinco servicios e implementé mejoras de proceso en varios servicios para optimizar las operaciones y mejorar la satisfacción del cliente, obtuvimos 8/10 puntos de satisfacción del cliente.

Jefe de Desarrollo

Digital Agency 4Sale (Agencia de Marketing)

Febrero 2011 - Junio 2015

- Trabajé definiendo las tecnologías, políticas y el alcance de los proyectos para lograr una mejora continua en los procesos de producción, para poder aumentar nuestra capacidad de gestión de 80 sitios a 150 sitios con el mismo equipo de desarrollo.
- Desarrollé planes de recuperación ante desastres, mejoré la infraestructura de TI para ser más eficiente y segura, e implementé metodologías y estandarización de código para simplificar el mantenimiento, logramos manejar un uptime del 99,98% para nuestros clientes.
- Generé estrategias para el desarrollo de aplicaciones móviles y sitios web para grandes cuentas, colaborando en las iniciativas para aumentar visitantes, ventas, conversión y el éxito de las campañas de marketing.

FORMACIÓN ACADÉMICA

Máster en Innovación

Universidad Adolfo Ibáñez, Santiago, Chile - 2020

Diploma en Gestión de Tecnología de la Información

Universidad de Santiago, Santiago, Chile - 2015

Ingeniería en Informática

Universidad de Ciencias de la Computación, Santiago, Chile - 2014

CURSOS Y CERTIFICACIONES

- IBM AI Developer Specialization DeepLearning Octubre 2024
- Generative AI for Everyone DeepLearning Julio 2024
- Programming for Everybody (Getting Started with Python) University of Michigan Mayo 2024
- Oil & Gas Industry Operations and Markets Duke University Octubre 2023
- Electric Industry Operations and Markets Duke University Septiembre 2023
- Generative AI Overview for Project Managers Project Management Institute Septiembre 2023
- Becoming an Al-First Product Leader LinkedIn Junio 2023
- Inglés para Negocios B2-C1 IH Sydney, Australia Enero 2023
- Storytelling: Presentaciones Online de Alto Impacto FCFM Universidad de Chile Agosto 2022
- Mindfulness para liderazgo Universidad Adolfo Ibáñez, Santiago 2020
- Certificado Profesional Fundacional de Scrum (SFPC) CertiProf 2020
- Project Management Professional (PMP) Project Management Institute 2017
- ITIL® Foundation Certificate in IT Service Management PeopleCert 2017

COMPETENCIAS O HABILIDADES TÉCNICAS

Idiomas

Inglés: Competencia profesional (Nivel B2-C1).

Herramientas de Desarrollo y Diseño

- Avanzado: XANO, WordPress, Prestashop
- Intermedio: Visual Studio, Figma, Webflow, GitHub, Docker, Langchain.

Herramientas de Gestión de Proyectos y Colaboración

Avanzado: Microsoft Project, Notion, SAP.

Análisis de Datos y Automatización

- Avanzado: OpenAl
- Intermedio: PowerBI, Make, Botpress.

Gestión y Estrategia

• Estrategia y Comunicación: Design Thinking, Estrategia de Producto, Storytelling, Al Generativa, RAG.

Lenguajes de Programación

- Avanzado: PHP, SQL
- Intermedio: Python, JavaScript (incluyendo AJAX, jQuery), Java, HTML5, CSS3.

Bases de Datos

Intermedio: MySQL, Microsoft SQL Server, PostgreSQL.